# 请教陈版主：远期外汇合约如果有固定收益的会计处理

提问人：米小灰 时间：2019-01-31 11:17:40
新会计准则下，远期外汇合约无论是按照套期会计准则处理，还是按照金融工具准则处理，均要求资产负债表日按公允价值计量，但公司购买的远期外汇合约兼具了对冲利率风险和获取外汇收益的功能，具体如下：
假设 2018 年 6 月 30 日，购买美元 100 万元，即期汇率6.8，支付 680万元，同时与银行签订一年期远期外汇合约，约定 1 年后以6.9 的汇率购入与 680 万元等值的美元，也就是说一年后买入美元 98.55 万美元。也就是说，无论外汇市场汇率如何变动，我是能取得 100-98.55=1,45 万美元的固定收益的，在这种情况下，如果资产负债表日按照远期外合约的公允价值计量，如何反应我这块的固定收益，是否可以不考虑公开报价，直接在12 个月内均摊 1.45万美元的收益呢

回答人：chenyiwei
与此前讨论过的类似模式下的交易类似，所谓固定收益，都是只有在持有至到期的情况下，才能在到期日实现累计收益等于承诺的预期收益，但预期收益的实现过程并不是完全线性的。所以按直线法摊销固定收益的做法并不恰当。还是应当建议按照《瑞华研究 2010 ～ 2016 汇编》之问题 4-1-1 所述方法合理确定于资产负债表日的公允价值。

提问人：米小灰 时间：2019-02-10 13:32:24
谢谢陈老师，还有另外一个问题请教，售后回租融资租赁业务，如果是在开始一次性取得的融资租赁手续费是应作为对长期应收款的利息调整因素（未确认融资收益），但是如果我的手续费也是分批收取的，是否也应该在测算实际利率的时候予以折现，作为利息调整因素考虑呢？例如：每两年收取500 万的手续费，共 4 期一共 2000 万元，这每期的 500 万我是在 2 年内按直线法摊销，还是在期初测算实际利率的时候折现到未来现金流量流入里面，但是这每期 500 万实际也有一个时间价值在里面，如果作为利息调整因素，是否按每年 250 万的现金流入折现

回答人：chenyiwei
也应该在测算实际利率的时候予以折现，作为利息调整因素考虑。你的理解基本合理。

提问人：米小灰 时间：2019-02-11 18:27:53
谢谢陈老师，我还有一个疑问，按照您的说法，我是否可以按持有至到期投资核算远期外汇合约，按摊余成本计量，毕竟购买这个外汇就是准备持有到期的

回答人：chenyiwei
不可以。衍生工具不能作为以摊余成本计量的金融工具。不论是新老金融工具准则下都是如此。